Thiago César da Silva Gomes

Tel.: +55 (84) 9 9918 3801 E-mail: thiago.analistadeti@gmail.com

Linkedin: https://www.linkedin.com/in/thiagocesarsg/ GitHub: https://github.com/thiagocesardev

Natal/RN

DESENVOLVEDOR | FRONT END

Resumo Profissional

Profissional em fase de transição de carreira da área de Coordenador Técnico | Analista de Suporte para a área de **Desenvolvimento Web**.

Experiência em contribuir no desenvolvimento de projetos, garantindo o alinhamento com as últimas tendências e ferramentas do setor, tais como aplicações de tecnologias.

Vivência na utilização de linguagens de programação como HTML, CSS e JavaScript promovendo o desenvolvimento de projetos, aplicativos, sistemas web e softwares personalizados atuando como Front end. Habilidades em compreender as necessidades dos usuários e clientes, aplicando soluções eficientes.

Experiência Profissional

Desenvolvedor Front End | Jan 2023 – Atual Freelancer

Experiência na realização de projetos envolvendo meus conhecimentos com as tecnologias HTML, CSS, JavaScript, além de frameworks como React para o front-end e Node.js para o back-end.

Sou comprometido com as melhores práticas de desenvolvimento, incluindo código limpo, design responsivo e acessibilidade, garantindo uma experiência positivo aos usuários

ABEQUA - Associação Brasileira de Estudos do Quaternário

https://www.abequa.org.br/

Responsável pela manutenção e atualização contínua do site da Abequa, adaptei-me às necessidades dinâmicas do cliente para garantir a entrega de conteúdo atualizado e relevante. Utilizei HTML, CSS e PHP para implementar as mudanças, mantendo o design responsivo e a funcionalidade do site em diferentes dispositivos. O projeto foi hospedado na LocalWeb, onde gerenciei o banco de dados e o código fonte, assegurando a segurança e a integridade dos dados.

Gestão de pontos de jornada de trabalho

https://thiagocesardev.github.io/Gestao-de-Ponto/

Desenvolvi um sistema responsivo para a gestão de pontos de jornada de trabalho, utilizando as tecnologias HTML, CSS e JavaScript. O objetivo do projeto é facilitar o controle de horas trabalhadas através de uma interface intuitiva e funcional, permitindo aos usuários gerenciar seus horários de forma eficiente e sem complicações. A aplicação se adapta perfeitamente a diferentes dispositivos, garantindo acessibilidade e praticidade no uso diário

Calculadora Etanol x Gasolina

https://github.com/thiagocesardev/calc_etanolxgasolina

Utilizando as tecnologias HTML, CSS e JavaScript, criei um projeto responsivo que serve como uma ferramenta prática para motoristas., A aplicação determina o combustível mais vantajoso financeiramente entre etanol e gasolina, baseando-se na relação de preços atual.

Analista de Suporte TI (Líder) | Jan 2011 – Nov 2023

Caixa Econômica Federal (Prestador)

Gestão de equipe composta por 12 técnicos de informática, responsáveis pelas contratações de funcionários, controle de materiais, fluxo de chamados, escala de serviço e treinamentos de novas implementações.

Experiência na realização de atividades relacionadas ao modelo de atendimento remoto e/ou presencial, prestando suporte para usuários de alto escalão da Caixa Econômica Federal (Superintendência, Jurídico, Engenharia e Agências)

Responsável pelas atualizações do parque de equipamentos, migrações de sistemas proprietários, implantações de atualizações, configurações e treinamentos aos usuários Caixa Econômica Federal.

Técnico de Informática Março de 2008 – Dez de 2010 Correios (Prestador)

Responsável pelos projetos de migração do SRO (Sistema Rastreamento de Objetos em todo RN) e mudança do parque de equipamentos tecnológico dos Correios na Região do Alto Oeste do RN.

Realização de atendimento remoto e presencial voltado para manutenções de equipamentos de Informática corretiva e preventiva, instalações e configurações de Softwares.

Técnico de Informática Março de 2004 – Março 2006

Exército Brasileiro

Militar do Exército Brasileiro, como Técnico de Informática e recebendo Honra Mérito após baixa militar.

Responsável pela realização de instalações de infraestrutura de rede e link para comunicações de equipamentos de informática, assim como migrações de sistemas proprietários para Software Livre e mudança de cabeamento estruturado do 17° GAC.

FORMAÇÃO ACADÊMICA

Pós-Graduação em Desenvolvimento Full Stack – Descomplica, 2023 **Pós-Graduação** em Redes Computadores – UNIRN, 2015 **Graduação** Bacharel Sistemas de Informação – UNP, 2010

CURSOS

Desenvolvedor Full Stack - Dev Club Agile Scrum – UP Cursos Certificação MTA 98-366 Network Fundamentals - Microsoft

CONHECIMENTOS E HABILIDADES Frameworks: ReactJS e NodeJs

Banco de Dados: MySQL

Sistemas Operacionais: Windows e Linux

Metodologias Ágeis: SCRUM

IDIOMAS - Inglês A2

Curso de Inglês Particular - Cambly